

SERGIO ESCOLANO GARCÍA

serescolano@hotmail.com

C/ SAN ANTONIO, Nº 5, 3°C 28100, Alcobendas (Madrid)

Fecha de Nacimiento: 01 / 02 / 1976

Teléfono: 91 652 34 78 - Móvil: 646 231 903

Geólogo con más de 10 años de experiencia, trabajando en minería de uranio, control de calidad, trabajos de campo, redacción de estudios geotécnicos de obras lineales, edificación, estabilidad de taludes, y sostenimiento en túneles, además de elaboración de presupuestos, coordinación de trabajos de campo, gestión de permisos en obra civil e investigaciones de suelos contaminados.

FORMACIÓN

• 1994 - 1999 LICENCIADO EN CIENCIAS GEOLÓGICAS

Universidad Complutense de Madrid

Especialidad en Hidrogeología, Ingeniería Geológica y Geología Ambiental

1999 - 2000 MASTER EN GESTIÓN AMBIENTAL

Centro de Nuevas Tecnologías Tajamar (Fundación Alfonso Martín Escudero)

EXPERIENCIA LABORAL

• AÑO 2008 - 2011

Empresa: **GEOTECNIA 2000 (GRUPO ATISAE)**

Cargo: Geólogo

Tareas: Elaboración de presupuestos, coordinación y seguimiento de trabajos de

campo (gestión de permisos, replanteo de reconocmientos, control y testificación de sondeos, levantamiento de calicatas, etc.), redacción de estudios geotécnicos de edificación (mercados municipales, naves industriales, edificios de viviendas, etc.), de estabilidad de taludes (pilas de carbón, laderas inestables, excavaciones, etc.), sostenimiento en túneles y galerías, obras lineales (gasoductos y oleoductos), parques solares, pasos inferiores, gestión de campañas de campo en carreteras, control de presiométros, construcción de piezómetros, investigación de

fase I y II de suelos contaminados.

• AÑO 2007 - 2008

Empresa: CONSULTORÍA TÉCNICA CONTROL

Cargo: Geólogo responsable del departamento de Geotecnia del O.C.T.

Tareas: Revisión de Estudios Geotécnicos procedentes de toda España, redacción

de informes D0 y D1.1 y elaboración de presupuestos de control de materiales, así como formación continua de técnicos de las delegaciones.

• AÑO 2004 - 2007

Empresa: **GEOTECAM, S.L.**

Cargo: Geólogo responsable de la delegación de Ciudad Real

Tareas: Proceso completo de elaboración y redacción de estudios geotécnicos de

urbanización y edificación (elaboración de presupuestos, trabajos de

campo, petición de ensayos y redacción de informes)

AÑO 2001 - 2004

Empresa: **EUROCONSULT, S.A.**

Cargo: **Geólogo** responsable departamento de Asesoría Geotécnica del O.C.T.

Tareas: Trabajos de revisión de Estudios Geotécnicos de Andalucía, Extremadura

y Castilla la Mancha, e inspección del terreno en Ciudad Real. Asimismo durante este periodo se realizaron diversas colaboraciones para Euroconsult Geotecnia S.A. (elaboración de presupuestos y trabajos de

campo para la realización de estudios geotécnicos).

AÑO 2000

Empresa: EMPRESA NACIONAL DE URANIO (ENUSA)

Cargo: **Becario** en la explotación de uranio de Ciudad Rodrigo (Salamanca)

Tareas: Labores de restauración y clausura de las explotaciones mineras, control

de la calidad de las aguas subterráneas, grado de afeccion a las aguas superficiales, elaboración de procedimientos, medidas de permeabilidad

in situ, estabilidad de escombreras, etc..

AÑO 1999

Empresa: **EUROCONSULT, S.A.**

Cargo: Prácticas en el departamento de Geotécnia

Tareas: Testificación, control y replanteo de sondeos, introducciones geológicas,

creación de tablas, perfiles, etc.

ASISTENCIA A CURSOS Y SEMINARIOS

- 1999 "Normativa Aplicada a la Gestión Geológica", Facultad de Geología (50 hrs.)
- 1999 "Auxiliar de laboratorio de construcción", E.T. Industrial (200 hrs.)
- 2000 "Técnico práctico en control y vigilancia de obra", A.E. de la Carretera (500 hrs.)
- 2000 "Inspector de soldadura", C.E.S.I.T. (125 hrs.)
- 2002 "V Curso de Ingeniería geológica y geología aplicada", ICOG y AIGE (80 hrs.)
- 2009 "Formación de nivel básico de prevención en la construcción", ATISAE (60 hrs.)
- 2010 "Introducción a la caracterización ambiental de emplazamientos potencialmente contaminados", GEOTECNIA 2000 (40 hrs.).
- 2011-"Experto en descontaminación de suelos, aguas y gestión de residuos" Escuela Europea de Dirección de Empresa (300 hrs.)
- 2012 "Encargado de Obra Civil", Fundación Laboral de la Construcción (400 hrs.)
- 2014 "Asesoramiento y Tramitación de Consultas de Clientes en Servicios Financieros" (320 horas)

IDIOMAS

	CONVERSACIÓN	LECTURA	ESCRITURA
<u>INGLÉS</u>	ALTO (B2-C1)	MUY ALTO (C1)	MUY ALTO (C1)
<u>ALEMÁN</u>	BAJO (A1)	MEDIO (A2)	BAJO (A1)

CONOCIMIENTOS INFORMÁTICOS

- Manejo de entorno Windows y Microsoft Office (Word, Excel, power point, access y publisher)
- Manejo de internet y correo electrónico
- Autocad 2013
- Otras aplicaciones: Slope/W de Geostudio, Roclab y Dips de Rocscience, Tridraw, Hidrobas, y Surfer.

OTROS DATOS

- Carnet de conducir B
- Disponibilidad inmediata y movilidad geográfica
- Facil trato, deportista, buen trabajador en equipo

_

ANEXO: ESTUDIOS Y PROYECTOS REALIZADOS Y COLABORACIONES

- Revisión para Control y Asistencia Técnica de más de 1000 Estudios Geotécnicos en Andalucía, Castilla-la Mancha, Asturias, Galicia, Madrid, Extremadura, Castilla y León, Comunidad Valenciana y Murcia.
- Estudio Geotécnico de Detalle del Gasoducto Lorca-Águilas-Mazarrón. OMICRÓN-AMERO
- Estudio Geotécnico del Gasoducto de Transporte Secundario Pilas-Sanlúcar la Mayor. HEYMO INGENIERÍA.
- Estudio Geotécnico Red APA Sanlúcar la Mayor-Termosolares San Lucar. HEYMO INGENIERÍA
- Estudio Geotécnico de Detalle del Gasoducto Lorca-Mazarrón-Águilas. GAS NATURAL HEYMO INGENIERIA
- Estudio Geotécnico de Detalle del Gasoducto Sanlúcar la Mayor-Termosolares-Sanlúcar (Sevilla). GAS NATURAL Y HEYMO INGENIERÍA.
- Estudio Geotécnico de Detalle del Gasoducto Pilas-Sanlúcar la Mayor (Sevilla). GAS NATURAL Y HEYMO INGENIERÍA.
- Estudio Geotécnico de Detalle del Gasoducto Yela-El Villar de Arnedo. ENAGAS HEYMO INGENIERÍA.
- Estudio Geotécnico de Detalle del Gasoducto Guitiriz-Lugo. INITEC GAS NATURAL
- Informe Geotécnico para la Definición del Sostenimiento de la Chimenea Generada en la Parte Media del Túnel de Derivación de la C.H. de Cañaverosa (Murcia). BOSLAN INGENIERÍA Y CONSULTORÍA, S.A.
- Informe Geotécnico para la Construcción de un Paso Inferior Para el Acceso Directo a la Estacion de Renfe "La Garena" en Alcalá de Henares (Madrid). WILCOX
- Estudio de Estabilidad de Taludes de las Pilas del Parque de Carbón de la Central Térmica de Compostilla II. Cubillos del Sil (León). LARPI ENDESA GENERACIÓN
- Estudio de Estabilidad de Taludes y de la ladera afectada por el Camino de Acceso a la Cerrada de la Presa de Aldeadávila en Salamanca. BOSLAN.
- Control Presiométrico sobre sondeos realizados para túnel del AVE en Burgos. YCIFSA
- Campaña de Campo para tramo de Autovía A-14 en Alcampell (Huesca). YCIFSA.
- Control de Compactación de las pistas del Aeropuerto de Ciudad Real. EUROCONSULT
- Inventario de Taludes de la Autovía A-1 a su paso por la provincia de Burgos. YCIFSA
- Colaboración en Estudio de Descontaminación de los Terrenos de las Antiguas Instalaciones de Uralita en Getafe. URALITA
- Colaboración en Estudios de Fase I y Fase II en Imprenta situada en Tres Cantos. ROTEDIC
- Colaboración en Estudios de Fase I y Fase II de varias gasolineras de REPSOL.
- Estudios Geotécnicos para Centrales Solares, Mercados Municipales, Hospitales, Viales, etc.